臺灣板橋地方法院民事判決　　　　　　　　　　　　　　九十三年度親字第二四號
　　原　　　告　乙○○
　　訴訟代理人　林復宏律師
　　複　代理人　林紹源律師
　　被　　　告　甲○○
　　兼　　　右
　　法定代理人　丙○
右當事人間否認子女事件，本院於民國九十三年五月二十四日言詞辯論終結，茲判決
如左：
    主      文
確認被告甲○○（民國八十五年十月二十九日生，
三九五號）非被告丙○自原告乙○○受胎所生之婚生子。
訴訟費用由被告負擔。
    事      實
甲、原告方面：
一、聲明：如主文所示。
二、陳述：
　　原告乙○○與被告丙○原為夫妻（民國六十四年間結婚），嗣因兩造感情不佳，
  　於民國（下同）七十餘年間開始分居，夫妻有名無實約十多年，八十七年八月五
    日雙方辦理離婚登記。九十二年七月間因原告辦理出國手續至戶政事務所申請戶
    籍謄本，發現
    晏陞之父，經質問被告丙○，始知悉被告甲○○為被告丙○予訴外人王譯萱所生
    ，因被告甲○○出生後始終未申報出生登記，至屆其就學之齡後無法順利入學，
    故案外人王譯萱於九十二年六月間為被告甲○○申請出生登記，原告九十二年七
    月間請領
    告甲○○出生之日起一年內得提起本件訴訟，請求判決如訴之聲明。
三、證據：提出
乙、被告方面：
一、聲明：同意原告之請求。
二、陳述：被告甲○○確非被告丙○與原告所生，被告丙○與原告已分居十年，並無
    同居之事實，原告原來也不知道被告甲○○出生之事，其係於九十二年七月間才
    知悉此事。
丙、本院依職權函請法務部調查局為親子血緣鑑定。
     理      由
一、按關於認諾及訴訟上自認或不爭執事實之效力，於否認子女事件，不適用之，民
    事訴訟法第五百九十四條定有明文。本件被告丙○於言詞辯論期日同意原告之請
    求並就原告主張被告甲○○非與其與被告丙○所生之事實為不爭執，揆諸首揭法
    條之說明，自不發生被告丙○認諾或不爭執事實之效力，合先敘明。
二、查原告主張其與被告丙○原於六十四年間結婚，嗣因兩造感情不佳，於七十餘年
    間開始分居，夫妻有名無實約十多年，八十七年八月五日雙方辦理離婚登記，九
    十二年七月間因原告辦理出國手續至戶政事務所申請
    被告甲○○八十五年十月二十九日出生，原告為被告甲○○之父，經質問被告丙
    ○，始知悉被告甲○○為被告丙○予訴外人王譯萱所生，依法雖應推定被告甲○
    ○為原告與被告丙○所生之子，惟原告與被告丙○早無同居之事實，被告甲○○
    係原告與訴外人王譯萱所生等情，業據據原告提出與所述相符之提出之
    影本一份、出生登記申請書影本一件、
    務部調查局為親子血緣關係鑑定，被告甲○○與原告乙○○及訴外人王譯萱三人
    經以人類遺傳因子ＤＮＡ　ＳＴＲ式型別、累積親子關係指數ＣＩＰ值驗算法鑑
    定結果，被告甲○○與原告乙○○二人之各項ＤＮＡ相對應型別均矛盾，因此認
    為原告乙○○不可能為被告甲○○之生父；被告甲○○與訴外人王譯萱之各項Ｄ
    ＮＡ相對應型別均無矛盾，因此認為訴外人王譯萱極可能（機率百分之九九‧九
    九以上）為被告甲○○之生父，亦有法務部調查局九十三年四月十六日調科肆字
    第○九三○○一五二一一○號鑑定通知書附卷可參。被告甲○○與訴外人王譯萱
    既有高達百分之九九‧九九以上之機率具有一親等血緣關係，而被告甲○○與原
    告乙○○二人之各項ＤＮＡ相對應型別均矛盾，原告乙○○不可能為被告甲○○
    之生父。自堪認原告主張被告甲○○非被告丙○自原告受胎所生，要屬真實，堪
    以採信。
三、按從子女出生日回溯自一百八十一日起至第三百零二日止為受胎期間；能證明受
    胎回溯在前項第三百零二日以前者，以其期間為受胎期間。又妻之受胎，係在婚
    姻關係存續中者，推定其所生子女為婚生子女；前項推定，如夫妻之一方能證明
    妻非自夫受胎者，得提起否認之訴，但應於知悉子女出生之日起，一年內為之，
    民法第一千零六十二條、第一千零六十三條分別定有明文。經查本件被告丙○係
    於八十五年十月二十九日產下被告甲○○後，自被告甲○○出生日回溯計算結果
    ，被告丙○受胎期間係在其與原告乙○○婚姻關係存續中，依法雖應推定被告甲
    ○○為原告與被告丙○所生之婚生子，然參以法務部調查局鑑定被告甲○○為原
    告丙○與訴外人王譯萱所生之結果，堪認被告甲○○應非被告丙○自原告受胎所
    生無訛。從而，原告於九十二年七月間知悉被告甲○○出生後一年內提起本件否
    認子女之訴，於法洵屬有據，應予准許。
四、據上論結，本件原告之訴為有理由，並依民事訴訟法第七十八條、第八十五條第
    一項前段，判決如主文。
中　　　華　　　民　　　國　　九十三　　年　　　六　　　月　　　七　　　日
                                      臺灣板橋地方法院家事法庭
　　　　　　　　　　　　　　　　　　　　　法　　　官　劉大衛
右為正本係照原本作成
如對本判決不服須於裁定送達後二十日內向本院提出上訴狀
中　　　華　　　民　　　國　　九十三　　年　　　六　　　月　　　七　　　日
　　　　　　　　　　　　　　　　　　　　　法院書記官　李錦輝
